【裁判字號】    92,易,743
【裁判日期】    920523
【裁判案由】    毒品危害防制條例
【裁判全文】
臺灣板橋地方法院刑事判決                          九十二年度易字第七四三號
    公  訴  人  臺灣板橋地方法院檢察署檢察官
    被      告  甲○○
右列被告因違反毒品危害防制條例案件，經檢察官提起公訴（九十一年度毒偵字第四
一九七號），本院判決如左：
    主  文
甲○○施用第二級毒品，累犯，處有期徒刑玖月，扣案之第一級毒品海洛因柒包（淨
重計陸公克，驗餘淨重計伍點玖伍公克）及第二級毒品安非他命壹包（淨重參拾壹公
克）均沒收銷燬。
    事  實
一、甲○○明知安非他命係民國八十七年五月二十日公布施行，於同年月二十二日生
    效之毒品危害防制條例第二條第二項第二款所規定之第二級毒品，不得施用及持
    有，且其於八十七年間，因施用第二級毒品安非他命案件，經本院以八十七年度
    毒聲字第四一一六號（起訴書誤載為四一六六號）裁定送觀察、勒戒後，認無繼
    續施用毒品之傾向，由臺灣板橋地方法院檢察署檢察官於八十八年一月十五日以
    八十七（起訴書誤載為八十八）年度偵字第二七六五六號為不起訴處分確定。復
    因施用毒品安非他命案件，經本院以八十八年度毒聲字第六０四五號裁定送觀察
    、勒戒後，認有繼續施用毒品之傾向，而經本院裁定送強制戒治，並由臺灣板橋
    地方法院檢察署檢察官於八十八年十二月三日以八十八年度偵字第一三七五一號
    提起公訴，經本院於八十九年二月二十九日以八十九年度易字第二七五號判處甲
    ○○有期徒刑四月，如易科罰金，以三百元折算一日確定，而於九十年七月十八
    日易科罰金執行完畢，猶不知檢束慎行。竟基於施用第二級毒品安非他命之犯意
    ，於九十一年十一月二十九日某時許，在臺北縣中和市○○路一二三號三樓施用
    第二級毒品安非他命一次。嗣於同日二十一時四十分許，在臺北縣中和市○○路
    一二三號後面防火巷內為警查獲，並扣得第一級毒品海洛因七包（淨重計六公克
    ，驗餘淨重計五．九五公克）、第二級毒品安非他命一包（淨重三十一公克）、
    電子磅秤一台、安非他命吸食器一組、二兩重粉碎機一台、空袋（疑似海洛因殘
    渣袋）二個、塑膠分裝袋一百三十六個、鑰匙一串（六枝，包含搖控器二個）。
    甲○○因此經本院以九十一年度毒聲字第四二五六號裁定令入戒治處所施以強制
    戒治。
二、案經臺北市政府警察局大安分局移送臺灣板橋地方法院檢察署檢察官偵查起訴。
    理  由
一、右揭事實，業據被告甲○○於本院審理時自白不諱，且被告於九十一年十一月三
    十日零時三十五分許，經警採集其尿液送臺北市立療養院鑑驗結果，確呈安非他
    命類陽性反應，有臺北市政府警察局大安分局煙毒、麻藥案件尿液委驗單、臺北
    市立療養院煙毒尿液檢驗報告各一份附卷可稽。矧人體施用安非他命經尿液排出
    之時間，依施用量多寡、人體代謝功能、施用者之年齡及性別有所差異，惟一般
    而言，施用者在九十六小時（即四日）內所排出之尿液均有可能被檢出，此經法
    務部調查局證實，並為本院歷來審理吸食安非他命案件之職務上所知悉。再者，
    被告前因施用第二級毒品安非他命案件，經本院以八十七年度毒聲字第四一一六
    號裁定送觀察、勒戒後，認無繼續施用毒品之傾向，由臺灣板橋地方法院檢察署
    檢察官於八十八年一月十五日以八十七年度偵字第二七六五六號為不起訴處分確
    定。復因施用毒品安非他命案件，經本院以八十八年度毒聲字第六０四五號裁定
    送觀察、勒戒後，認有繼續施用毒品之傾向，而經本院裁定送強制戒治，並由臺
    灣板橋地方法院檢察署檢察官於八十八年十二月三日以八十八年度偵字第一三七
    五一號提起公訴，經本院於八十九年二月二十九日以八十九年度易字第二七五號
    判處甲○○有期徒刑四月，如易科罰金，以三百元折算一日確定，而於九十年七
    月十八日易科罰金執行完畢，被告復因本件之犯行，經本院以九十一年度毒聲字
    第四二五六號裁定令入戒治處所施以強制戒治等情，業據被告於本院審理時供承
    在卷，並有臺灣板橋地方法院檢察署刑案資料查註紀錄表、臺灣高等法院被告全
    國前案紀錄表、上開不起訴處分書、起訴書、判決書、本院九十一年度毒聲字第
    四二五六號裁定各一份在卷足憑。是被告三犯施用毒品之犯行，事證明確，堪以
    認定。
二、按安非他命屬中樞神經興奮劑，吸用後會引起不安、頭昏、亢進性反應、失眠、
    焦慮、譫妄、慢性中毒、精神障礙、類似精神分裂症之錯覺、幻覺、妄想及伴有
    行動與性格異常等副作用，並有輕微之成癮性，嚴重危害身心健康，而慣用者由
    於精神錯亂，更具暴力攻擊及反社會行為、自殺等傾向，後果堪慮，尤以戒解不
    易，其毒害不在煙毒之下，是以行政院衛生署於七十九年十月九日以衛署藥字第
    九０四一四二號公告，列入麻醉藥品管理條例第二條第四款所定「化學合成麻醉
    藥品類」管理，並於八十七年五月二十日經修正公佈列入毒品危害防治條例第二
    條第二項第二款之第二級毒品管理，不得非法持有及施用。
三、被告明知安非他命係毒品危害防制條例所規定之第二級毒品，不得施用及持有，
    竟施用之，核其所為，係犯毒品危害防制條例第十條第二項之罪。被告因施用第
    二級毒品安非他命而非法持有第二級毒品安非他命之低度行為，應為施用之高度
    行為所吸收，不另論罪。又被告曾受如事實欄所述有期徒刑之執行完畢，此有上
    開臺灣板橋地方法院檢察署刑案資料查註紀錄表及臺灣高等法院被告全國前案紀
    錄表各一份在卷可稽，其於五年以內再犯本件有期徒刑以上之罪，為累犯，應依
    法加重其刑。爰審酌被告有上開構成累犯之前科，其智識程度、生活狀況，其前
    因施用毒品案件，經檢察官為不起訴處分確定。復因施用毒品安非他命案件，經
    本院裁定送觀察、勒戒後，認有繼續施用毒品之傾向，而經本院裁定送強制戒治
    ，並由檢察官提起公訴，經本院判處有期徒刑四月，如易科罰金，以三百元折算
    一日確定並以易科罰金執行完畢，竟三犯本件之罪，其事實及證據均業如前述，
    被告施用第二級毒品安非他命，易戕害自己之身心，並對社會造成重大危害、其
    犯罪之動機、目的、手段、次數、所生之危害及犯罪後坦承犯行之態度等一切情
    狀，量處如主文所示之刑，以示懲儆。
四、扣案之第一級毒品海洛因七包（淨重計六公克，驗餘淨重計五．九五公克）、第
    二級毒品安非他命一包（淨重三十一公克），均係查獲之毒品，有臺北市政府警
    察局大安分局查獲涉嫌毒品危害防制條例毒品初步鑑驗報告單二紙及法務部調查
    局九十二年一月二十七日調科壹字第０六０００六七八八號鑑定通知書一紙附卷
    可稽，不問屬於犯人與否，均應依毒品危害防制條例第十八條第一項前段之規定
    宣告沒收銷燬。其餘扣案之電子磅秤一台、安非他命吸食器一組、二兩重粉碎機
    一台、空袋（疑似海洛因殘渣袋）二個、塑膠分裝袋一百三十六個、鑰匙一串（
    六枝，包含搖控器二個），均業據被告否認為其所有，且查無證據證明係毒品或
    違禁物，故均不予宣告沒收。
據上論斷，應依刑事訴訟法第二百九十九條第一項前段，毒品危害防制條例第十條第
二項、第十八條第一項前段，刑法第十一條前段、第四十七條，判決如主文。
本案經檢察官許梨雯到庭執行職務。
中    華    民    國      九十二        年      五      月    二十三    日
                                      臺灣板橋地方法院刑事第一庭
                                          法  官  楊  千  儀
右正本證明與原本無異。
如不服本判決，應於判決送達後十日內，向本院提出上訴狀。
                                          書記官  吳  河  東
中    華    民    國      九十二        年      五      月    二十三    日
附錄本案論罪科刑法條全文
毒品危害防制條例第十條
施用第一級毒品者，處六月以上五年以下有期徒刑。
施用第二級毒品者，處三年以下有期徒刑。


司法院資訊處製作；財團法人民間司法改革基金會備份。
